臺灣板橋地方法院刑事判決　　　　　　　　　　　　　九十一年度易字第三九二號
　　公　訴　人　臺灣板橋地方法院檢察署檢察官
　　被　　　告　丙○○
　　　　　　　　庚○○
　　　　　　　　己○○
　　　　　　　　子○○
　　　　　　　　癸○
　　　　　　　　辛○
　　　　　　　　丁○○
　　　　　　　　戊○○
　　　　　　　　乙○○○
右列被告因賭博案件，經檢察官聲請簡易判決處刑（九十年度偵字第二二八四號），
本院認不應以簡易判決處刑，改依通常程序審理，判決如左：
    主  文
丙○○、庚○○連續在公眾得出入之場所賭博財物，各處罰金壹仟貳佰元，如易服勞
役，均以參佰元折算壹日。扣案如附表所示之物均沒收。
被告己○○、子○○、辛○、丁○○、戊○○在公眾得出入之場所賭博財物，各處罰
金壹仟元，如易服勞役，均以參佰元折算壹日。扣案如附表所示之物均沒收。
癸○、乙○○○無罪。
    事  實
壹、有罪部分
一、丙○○、庚○○基於賭博之概括犯意，於民國九十年一月初起至同年月十五日止
    先後多次；己○○、子○○、壬○○（另結）基於賭博故意，於民國九十年一月
    十五日；辛○、丁○○、戊○○亦基於賭博故意，於九十年一月初某日，均在臺
    北縣板橋市○○路○段二三六之一號一樓公眾得出入之空屋內，持撲克牌為賭具
    ，以把玩「十三支」、「大老二」等方式賭博財物。嗣於九十年一月十五日凌晨
    二時五十分許，為警當場查獲，並扣得賭資新台幣（下同）六千八百元、使用之
    撲克牌一付、計算牌支之單據四張。
二、案經臺北縣警察局板橋分局報請臺灣板橋地方法院檢察署檢察官聲請簡易判決處
    刑，再經本院板橋簡易庭移由本院適用通常程序審理。
    理  由
一、被告丙○○等七人先後於警訊、偵查及本院審理時坦承前述事實，並有扣案之賭
    資六千八百元、使用之撲克牌一付、計算牌支單據四張為證，事證明確，被告七
    人犯行，應可認定。公訴人雖認現場扣案之賭資為三萬一千八百元，惟被告壬○○於偵查中即辯稱：「其中二萬五千元是我剛收來的會錢，其他的才是賭資」一
    語，而被告丙○○等七人亦一致供稱：「二萬五千元是壬○○身上的錢，其他的
    才是賭資」等語（偵查卷第八五頁），被告庚○○於本院審理時亦補稱：「賭資
    有二萬五千元是壬○○的會錢，他放在口袋，是警察叫他拿出來的」等語，故現
    場扣案之賭資應認定為六千八百元。
二、核被告丙○○等七人在公眾得出入之場所賭博財物之行為，係犯刑法第二百六十
    六條第一項前段之賭博罪。被告丙○○、庚○○行為符合刑法第五十六條連續犯
    規定，應以一罪論並加重其刑。爰審酌被告七人之素行、犯罪之動機、目的、手
    段、所生危害、犯後態度等一切情狀，分別量處如主文所示之罰金，並諭知易服
    勞役之折算標準。末按，扣案之撲克牌一付、計算牌支單據四張，係當場供賭博
    用之器具，賭資現金六千八百元係在賭檯之財物，不問屬於犯人與否，均應依法
    沒收。
三、公訴意旨另以：被告己○○、子○○、辛○、丁○○、戊○○人五人，基於概括
    之犯意，除前述時間外，另於九十年一月間，多次在同一地址賭博財物，因認此
    部份事實亦涉有賭博之罪嫌。惟查：犯罪事實應依證據認定之，刑事訴訟法第一
    百五十四條定有明文，本件中，被告己○○等五人均否認有多次賭博犯行，其他
    被告亦未指證該五人有多次賭博行為，且依扣案計算牌支之單據所載，亦無被告
    己○○等人有其他時間賭博之記載，實難僅以臆測之方式推論其於前述期間有賭
    博之犯行。此外，復查無其他積極證據足以證明被告於前述期間內有賭博之犯行
    ，依照前開規定，本應為諭知無罪，惟公訴意旨認此部份與被告前開論罪科刑部
    份有連續犯之裁判上一罪關係，爰不另為無罪之諭知，附此敘明。
貳、無罪部分：
一、公訴意旨另以：被告癸○、乙○○○於前述時、地，亦參與賭博行為，因認其二
    人亦涉有刑法第二百六十六條第一項賭博罪嫌。
二、按犯罪事實應依證據認定之，無證據不得推定其犯罪事實；又不能證明被告犯罪
    者，應諭知無罪之判決；刑事訴訟法第一百五十四條、第三百零一條第一項分別
    定有明文。經查，被告癸○、乙○○○先後於警訊及偵、審中均否認有賭博犯行
    ，且被告丙○○等八人於偵查中，經檢察官隔離訊問時，均一致供稱：「乙○○○她是進去餵流浪狗，而癸○、甲○○只在旁看，他們都不會玩」等語，與被告
    癸○、乙○○○二人所辯情形相符，故被告癸○、乙○○○二人辯稱其並無賭博
    犯行，應可採信。此外，復查無其他積極證據足認被告癸○、乙○○○涉有賭博
    犯行，依照前述法條說明，即應諭知該二人無罪之判決。
據上論斷，應依刑事訴訟法第二百九十九條第一項前段、第三百零一條第一項，刑法
第五十六條、第二百六十六條第一項前段、第二項、第四十二條第二項，罰金罰鍰提
高標準條例第一條前段、第二條，判決如主文。
本案經檢察官方伯勳到庭執行職務
中      華      民      國    九十一    年      三      月     十八     日
                                      臺灣板橋地方法院刑事第三庭
                                            法  官  劉以全
右正本證明與原本無異。
如不服本判決，應於判決送達後十日內，向本院提出上訴狀。
                    書記官  張慧玲
中      華      民      國    九十一    年      三      月     十八     日
附表
１    賭資新台幣六千八百元
２    撲克牌一付
３    計算牌支之單據四張
附錄本案法條
中華民國刑法第二百六十六條
 (普通賭博罪與沒收物)
在公共場所或公眾得出入之場所賭博財物者，處一千元以下罰金。但以供
人暫時娛樂之物為賭者，不在此限。
當場賭博之器具與在賭檯或兌換籌碼處之財物，不問屬於犯人與否，沒收
之。
